【裁判字號】    99,易,651
【裁判日期】    991103
【裁判案由】    詐欺
【裁判全文】
臺灣屏東地方法院刑事判決               99年度易字第651號
公  訴  人  臺灣屏東地方法院檢察署檢察官
被      告  劉世茂
上列被告因詐欺案件，經檢察官提起公訴（99年度偵緝字第269
號）本院判決如下：
    主  文
劉世茂共同意圖為自己不法之所有，以詐術使人將本人之物交付
，處有期徒刑壹年，扣案之佳冬郵局存摺（帳號：000000
000肆零捌伍號）壹本及「戴俊華」印章壹個均沒收。
    事  實
一、劉世茂與戴俊華、藍政銘（前揭2 人均經判決確定）及其他
    真實姓名年籍不詳之成年人共同基於為自己不法所有之犯意
    聯絡，於民國98年3 月間某日，由劉世茂指示藍政銘收購他
    人金融帳戶，藍政銘遂於98年3 月18日（更換印鑑之日）之
    某時，以1 本金融存摺新臺幣（下同）8000元之代價，在屏
    東縣佳冬鄉○○村○○路218 號戴俊華住處，向戴俊華收購
    其在中華郵政股份有限公司佳冬郵局（下稱佳冬郵局）帳號
    為：00000000000000號帳戶之存摺、印章、提款卡與密碼後
    ，即告知劉世茂該帳戶之帳號及密碼，再由該詐欺集團之姓
    名、年籍均不詳之女性成員，於98年3 月22日中午12時許，
    撥打電話予陳宜欣，佯稱陳宜欣簽中香港六合彩，可得獎金
    1400多萬元，惟須先支付5%之稅金，才可以領獎云云，致陳
    宜欣誤信為真，分別於同年月23日下午1 時許及24日下午2
    時52分許，依指示匯款431879元及21萬元至戴俊華上開佳冬
    郵局帳戶內。嗣陳宜欣匯款之後，劉世茂先於98年3 月23日
    下午2 時許，指揮藍政銘會同戴俊華前往佳冬郵局（設於屏
    東縣佳冬鄉○○村○○路86號）臨櫃提領346000元，得手後
    ，藍政銘即將該筆款項及戴俊華上開佳冬郵局之存摺等物，
    一併交予在外等候之劉世茂，藍政銘及戴俊華並分別獲得2
    千元及3 千元。劉世茂隨即持前揭戴俊華帳戶之金融卡，分
    5 次在屏東縣新埤鄉○○路7 號之統一超商及高雄縣鳳山市
    ○○路51號「台灣銀行鳳山分行」之自動櫃員機處，提領共
    計85900 元；後於98年3 月25日上午10時許，劉世茂再次通
    知藍政銘及戴俊華，前往佳冬郵局臨櫃提領15萬元，等候期
    間，藍政銘因有事先行離開，嗣因佳冬郵局承辦人員發覺有
    異，報警處理，即當場查獲戴俊華，並扣得其持有之戴俊華
    名義之存摺、印章，而查知上情。
二、案經屏東縣政府警察局枋寮分局報請臺灣屏東地方法院檢察
    署檢察官偵查起訴。
    理  由
一、證據能力部分：
  (一)被告以外之人於審判外向法官所為之陳述，得為證據，刑事
    訴訟法第159 條之1 第1 項定有明文。依本條項文義與立法
    理由顯示，此處法官不限於本案之法官，尚包括他案之法官
    ；另按「刑事訴訟法第158 條之3 規定：『證人、鑑定人依
    法應具結而未具結者，其證言或鑑定意見，不得作為證據。
    』所謂『依法應具結而未具結者』，係指檢察官或法官依刑
    事訴訟法第175 條之規定，以證人身分傳喚被告以外之人（
    證人、告發人、告訴人、被害人、共犯或共同被告）到庭作
    證，或雖非以證人身分傳喚到庭，而於訊問調查過程中，轉
    換為證人身分為調查時，此時其等供述之身分為證人，則檢
    察官、法官自應依本法第186 條有關具結之規定，命證人供
    前或供後具結，其陳述始符合第158 條之3 之規定，而有證
    據能力。若檢察官或法官非以證人身分傳喚而以告發人、告
    訴人、被害人或共犯、共同被告身分傳喚到庭為訊問時（例
    如刑事訴訟法第71條、第219 條之6 第2 項、第236 條之1
    第1 項、第248 條之1 、第271 條第2 項、第271 條之1 第
    1 項），其身分既非證人，即與『依法應具結』之要件不合
    ，縱未命其具結，純屬檢察官或法官調查證據職權之適法行
    使，當無違法可言。是證人戴俊華、藍政銘於本院98年度易
    字第516 號詐欺案件審理中，均係以被告身分在法官面前所
    為陳述，依法自不得具結，故證人戴俊華、藍政銘另案向法
    官所為之陳述，亦均有證據能力。
  (二)被告以外之人於偵查中向檢察官所為陳述，依刑事訴訟法第
    159 條之1 第2 項明文規定原則上得為證據。查證人戴俊華
    、藍政銘於偵查中在檢察官面前之具結證述，被告均未抗辯
    該審判外陳述有何顯不可信之情況，復就上開證人均經被告
    聲請傳喚到庭，並接受對質詰問，是依前開法條規定，當有
    證據能力。
  (三)按被告以外之人於審判外之言詞或書面陳述，除法律有規定
    者外，不得作為證據；又被告以外之人於審判外之陳述，雖
    不符合同法第159 條之1 至第159 條之4 之規定，但經當事
    人於審判程序同意作為證據，法院審酌該言詞陳述或書面陳
    述作成時之情況，認為適當者，亦得為證據，刑事訴訟法第
    159 條第1 項及第159 條之5 分別定有明文。查證人即被害
    人陳宜欣於警詢時之證述，及卷附郵政國內匯款執據1 紙、
    中華郵政股份有限公司屏東郵局98年4 月22日屏營字第0985
    000919號函暨其附件扣押筆錄、扣押物品目錄表等證據，被
    告劉世茂本院準備程序及審判期日中均同意其證據能力，且
    迄至言詞辯論終結前亦未再聲明異議，本院審酌該等言詞陳
    述及書面陳述作成時之情況，並無不宜作為證據之情事，依
    刑事訴訟法第159 條之5 之規定，自得作為證據。
二、訊據被告劉世茂固坦認於98年3 月23日確有載同證人藍政銘
    前往屏東縣佳冬鄉找朋友，且當日下午2 時29分許至3 時58
    分許之間，確分別有在屏東縣新埤鄉○○路7 號之統一超商
    及高雄縣鳳山市○○路51號臺灣銀行鳳山分行之自動櫃員機
    先後提領85900 元，然否認有何參與詐欺之犯行，辯稱：(1)
    伊並未見過亦不認識證人戴俊華，伊與證人戴俊華間於98年
    3 月23日之電話通聯係證人藍政銘借用其電話撥打予證人戴
    俊華，伊亦不清楚證人藍政銘、戴俊華通話之內容為何；(2)
    當日伊駕駛車輛載證人藍政銘前往屏東縣佳冬鄉○於○○路
    上先因向當時同車之證人藍政銘借款20000 元，故而由證人
    藍政銘交付提款卡及提款密碼，並囑其代為前往自動櫃員機
    領款80000 元，並以其中之20000 元作為借款，嗣後於行經
    高雄縣鳳山市時，又因向證人藍政銘索討當日駕駛車輛所消
    耗之油料費用3000元，而再次由證人藍政銘交付前揭提款卡
    囑託提款5900元，並從中抽得3000元作為油錢；(3)證人藍政
    銘所持提款卡之帳戶內款項，亦係證人藍政銘之友人自職棒
    簽賭所得，與伊無關等語。惟查：
  (一)被告劉世茂雖否認犯行，並以前開情詞置辯，但究其前後所
    辯，仍有下列矛盾與不合事理之處：
  1.被告劉世茂與證人戴俊華間確有聯絡：
  (1)被告劉世茂於本院審理時坦認行動電話門號0000000000號、
    0000000000號均為其所使用（本院99年10月27日審判筆錄第
    4 頁參照），與證人藍政銘於98年4 月7 日偵訊中證述有關
    被告使用之電話號碼互核一致，應堪採信。
  (2)經比對上開2 門號及證人藍政銘持用之0000000000號行動電
    話之通聯紀錄，可見被告劉世茂持用之行動電話0000000000
    號與證人戴俊華持用並於被查獲當日扣案之0000000000號行
    動電話間，於98年3 月21日下午1 時37分許、2 時29分許，
    同年月23日下午2 時37分許，同年月24日下午3 時42分許、
    3 時45分許，同年月25日上午10時38分許、10時39分許均有
    通聯，足徵被告劉世茂與證人戴俊華間確有聯繫，被告劉世
    茂所稱伊與證人戴俊華未曾通話等情顯有不實。
  (3)且依被告劉世茂持用之行動電話門號0000000000號之通聯紀
    錄所示，被告劉世茂與證人戴俊華使用之行動電話間於98年
    3 月23日下午2 時37分許，確有通話之情，然同一時間，即
    98年3 月23日下午2 時37分許，被告劉世茂持用之另一支行
    動電話門號0000000000號確亦撥打予證人藍政銘（臺灣屏東
    地方法院檢察署98年度偵字第2276號卷第103 頁參照），則
    證人藍政銘於與被告通電話時，當無從於同一時間另行向被
    告劉世茂借用手機撥打予證人戴俊華。益足徵被告前揭有關
    證人藍政銘借用電話撥打予證人戴俊華之辯解無從採信。
  2.被告劉世茂與證人藍政銘當日並非同行往還鳳山－佳冬：
    被告劉世茂辯稱98年3 月23日當日係伊載證人藍政銘前往佳
    冬，則2 人應係搭乘同車，彼此毋庸另以電話聯絡，然除與
    證人藍政銘證述未符外，依前揭通聯紀錄比對結果所示，於
    98年3 月23日被告劉世茂持用之行動電話0000000000號與證
    人藍政銘使用之前揭手機間，計有上午11時53分許、中午12
    時15分許、12時22分許、12時37分許、下午1 時13分許、1
    時20分許、1 時37分許、2 時4 分許、2 時30分許、2 時34
    分許、4 時4 分許等多次密切之通聯情形，足認被告所辯2
    人一同駕車來回佳冬之情實屬虛妄。進而被告辯稱於回程途
    中向證人藍政銘借款與索討油錢等情，亦當與事實不符。
  3.被告劉世茂並未向證人藍政銘借款或請求分攤油料費用：
  (1)被告劉世茂辯稱伊就本案完全不知情，所前往自動櫃員機提
    領之款項亦係因當日在回鳳山途中，先後向證人藍政銘借款
    及索討當日駕駛汽車所耗費之油錢，而受證人藍政銘之託所
    為等情，然除與證人藍政銘證述當日均在屏東縣之情形未合
    外，證人藍政銘在其有關本案犯行已經本院判決確定後，就
    其供證已無利害關係之情形下，依舊否認被告對其負有2000
    0 元之債務，而並未藉此向被告索討欠款；如證人藍政銘確
    有借款一情，亦將因其否認債權而無從獲得償還，核與一般
    債權人捍衛自身債權之情形有異，故被告辯稱向證人藍政銘
    借款一情，亦與事理不合。
  (2)再以如依被告劉世茂所辯，該帳戶內之款項係證人藍政銘之
    友人自職棒簽賭所贏得之彩金，被告自當明知該筆金錢並非
    屬於證人藍政銘所有，竟又主動向證人藍政銘借款，而未詢
    問證人藍政銘是否得以處分該筆款項，嗣於取得證人藍政銘
    同意後即代為提領該非屬於證人藍政銘之帳戶內款項，供己
    借貸之用，此部分所辯，更屬有悖常情。
  (3)被告就其向證人藍政銘索討油料費用部分，被告先是於本院
    準備程序中供稱最後一次係提領3000元作為油料補貼之用，
    並未提領5900元等語（本院99年9 月14日準備程序筆錄第3
    頁參照），復於本院審理中改稱僅向證人藍政銘索討1 、20
    00元，而該次提款總數為5900元，其餘所提領之款項均交付
    予證人藍政銘等語（本院99年10月27日審判筆錄第3 頁參照
    ），前後已有矛盾，且於準備程序中所供承提領之款項數額
    亦與帳戶資料所示之提領金額不符，實難採信；再以被告辯
    稱當日由鳳山載證人藍政銘來回佳冬之行程，竟向證人藍政
    銘索討油料費用達3000元，顯遠逾鳳山－佳冬來回之里程數
    及當時之油價之所需，益徵被告所辯之不合理。
  (4)再依被告所辯，其原已將於屏東縣新埤鄉之統一超商內之自
    動櫃員機提領之6 萬元交付證人藍政銘，嗣後於向證人藍政
    銘要求支付油料費用時，自當明知證人藍政銘身上攜有現金
    之情，而毋庸另行前往自動櫃員機操作提領款項，然依被告
    之供述並未詢問證人藍政銘何以請求被告另行提款，即依其
    指示提款，所提款項又逾被告向證人藍政銘請求分攤之油料
    費用，而將多餘款項交付證人藍政銘等語（本院99年10月27
    日審判筆錄第3 頁參照），亦與常情不符。
  4.是被告所辯均有悖常理，而無從採信。
  (二)互核證人即被害人陳宜欣、證人即同案共犯戴俊華、藍政銘
    之證述及卷附通聯紀錄可證被告之犯行：
  1.上開被害人陳宜欣確有前述遭詐騙之事實，除經證人即被害
    人陳宜欣於警詢中指陳明確，並有證人陳宜欣提出之郵政國
    內匯款執據2 紙及被告上開帳戶之申請資料、資金往來紀錄
    等在卷可憑，而被告對於取得上開帳戶存摺等物之詐騙集團
    確有前述詐騙被害人等之事實，亦不爭執，故此部分犯罪事
    實應可認定。
  2.證人戴俊華先將其帳戶透過證人藍政銘販售予某詐欺集團供
    其對前揭被害人施以詐術之情，及證人戴俊華分別於99年3
    月23日、同年月25日先後持346000 元 、150000元之郵政存
    簿儲金提款單前往佳冬郵局臨櫃提領現金，其中第一次提領
    所得之現金，及該帳戶存摺均交付證人藍政銘等情，亦經證
    人戴俊華迭於偵訊及本院審理中均證述明確，核與證人即同
    案共犯藍政銘之證述均大致相符；復參以證人戴俊華、藍政
    銘就上開證述部分，均係對己參與詐欺犯行之不利供述，並
    俱因而為本院判處有期徒刑3 月確定，顯具有高度可信性，
    應予採信。另有上開帳戶之資金往來明細在卷可佐，是證人
    戴俊華、藍政銘先後2 次前往佳冬郵局提領之經過足堪認定
    如上。
  3.至被告劉世茂委由證人藍政銘收購帳戶，嗣後又指示證人藍
    政銘、戴俊華前往提款，該2 人所提領之款項均交由被告等
    情，亦有證人藍政銘先後於偵訊及本院審理中供證綦詳，且
    前後一致；核與證人戴俊華於遭查獲當日（即98年3 月25
    日）偵訊時即證述除證人藍政銘外，尚有其餘共犯即藍政銘
    之朋友等語（臺灣屏東地方法院檢察署98年度偵字第2276
    號卷第14頁至第15頁參照），且於98年4 月7 日偵訊中亦證
    稱於本案中曾聽聞證人藍政銘提及被告劉世茂收購帳戶之情
    （臺灣屏東地方法院檢察署98年度偵字第2276號卷第84頁參
    照），於98年5 月14日偵訊時復證稱伊有與被告劉世茂於電
    話中提及買賣存摺與代為提領款項之代價等情（臺灣屏東地
    方法院檢察署98年度偵字第2276號卷第212 頁參照），亦大
    致相符，而證人戴俊華、藍政銘所涉本件詐欺犯行業經判決
    確定並執行完畢等情，亦有證人戴俊華、藍政銘於本院審理
    時之證述，及本院依職權調取臺灣屏東地方法院檢察署98年
    度執字第3740號卷可稽；而被告劉世茂又供稱未與證人戴俊
    華、藍政銘有何過節（本院99年10月27日審判筆錄第12頁參
    照），足認證人戴俊華、藍政銘並無於本案虛偽證述以脫免
    或減輕罪責之動機，或設詞構陷被告劉世茂使其自身甘冒另
    犯偽證罪而再受科刑之風險等情，是證人戴俊華、藍政銘上
    揭有關被告劉世茂收購帳戶與指示取款部分之證述應屬真實
    可採。
  4.復經比對上開通聯紀錄，可見：(1)依前揭被告與證人戴俊華
    間之通聯紀錄2 人通聯之情形，除與被告所辯未曾與證人戴
    俊華間聯絡之情相悖之外，亦足佐證人戴俊華於本院結證稱
    被告有以電話與其聯絡之情，並非虛妄；(2)依98年3 月23日
    、同年月25日被告劉世茂持用之行動電話0000000000號與證
    人藍政銘使用之前揭手機間極為密切之通聯情形所示，除與
    被告劉世茂前揭所辯不相符外，適亦足佐證人藍政銘有關98
    年3 月23日係由被告先後以電話指示伊與證人戴俊華前往提
    款，及如何交付予被告之證述；(3)自前揭98年3 月23日下午
    2 時37分被告之2 支行動電話同時各與證人藍政銘、戴俊華
    聯絡之情以觀，亦可見被告居中指揮證人藍政銘、戴俊華之
    情，是亦足佐證人藍政銘、戴俊華有關被告參與指示提款事
    項之證述。(4)於98年3 月25日證人藍政銘與證人戴俊華僅有
    2 次通聯，而該2 次通聯之前，於當日上午7 時59分、10時
    19分證人藍政銘均係與被告劉世茂通聯，而於與被告劉世茂
    通聯結束後，隨即於上午8 時1 分、10時20分撥打證人戴俊
    華之行動電話0000000000號，益徵證人藍政銘證述伊係受劉
    世茂之指示聯絡證人戴俊華提款之情，應屬可信。
  5.自被告於當日離開屏東縣佳冬鄉之後，仍能自由使用提款卡
    提領金錢之情以觀，核與證人藍政銘證稱伊於證人戴俊華提
    領款項並將所提領之款項與存摺交付予伊之後，隨即全數交
    付被告等語無悖，益徵本件最後取得款項與支配帳戶之人確
    係被告，從而被告居中指揮證人藍政銘，並透過證人戴俊華
    前往提領其所屬之詐欺集團所詐得之財物等情，洵足認定。
  6.綜上所陳，本件確係被告聯繫證人藍政銘收購帳戶，並由證
    人藍政銘尋得證人戴俊華後，另行指示證人藍政銘先後2 次
    帶同證人戴俊華前往佳冬郵局臨櫃提款。
  (三)至證人戴俊華雖於警、偵訊及本院審理中之證述有下列矛盾
    之處，然按人所為之供述證言，係由證人陳述其所親身經歷
    事實之內容，而證人均係於體驗事實後之一段期間，方於警
    詢或檢察官偵訊時為陳述，更於其後之一段期間，始於審判
    中接受檢、辯或被告之詰問，受限於人之記憶能力及言語表
    達能力有限，本難期證人於警詢或檢察官偵訊時，能鉅細無
    遺完全供述呈現其所經歷之事實內容，更無從期待其於法院
    審理時，能一字不漏完全轉述先前所證述之內容，惟查：
  1.就證人戴俊華與被告間有無直接接觸部分：
    證人戴俊華固於警、偵訊及本院審理中證稱於本件犯行過程
    中，並未親見被告劉世茂，而有關被告劉世茂參與本案之情
    ，亦係經證人藍政銘所告知等語，然徵諸證人戴俊華與被告
    劉世茂、證人藍政銘與被告劉世茂之前開電話通聯紀錄所示
    ，足認證人戴俊華確有與證人藍政銘以外之人，亦即使用上
    開行動電話與證人戴俊華通聯之被告劉世茂，共同為本件犯
    行無訛。
  2.就被告有無向證人戴俊華聯絡收購帳戶部分：
    證人藍政銘於偵訊中供陳被告劉世茂係直接以電話與證人戴
    俊華連繫購買其帳戶之事宜等語（臺灣屏東法院檢察署98年
    度偵字第2276號卷第83頁參照），核與證人戴俊華於警、偵
    訊中所述僅提及證人藍政銘向其購買帳戶之事，確有出入，
    然此部分除經證人戴俊華於98年5 月14日偵訊時證稱確有與
    劉世茂通過電話等語（臺灣屏東法院檢察署98年度偵字第22
    76號卷第212 頁參照），其於本院審理時亦到庭結證稱：「
    是證人藍政銘跟我聯絡的。被告本人也有跟我講過買帳戶的
    事情」等語（本院99年10月27日審判筆錄第5 頁參照），且
    參諸證人戴俊華與被告間之通聯情形，足認證人戴俊華證述
    有關伊與被告劉世茂間確有聯絡收購帳戶之情，與證人藍政
    銘相符，堪信為實；證人戴俊華雖前於警、偵訊中曾一度否
    認與被告間有所接觸等情，惟既與證人藍政銘之證述不符，
    且事後亦更正其證詞如前所述，復與通聯紀錄所示證人戴俊
    華與被告劉世茂於98年3 月間多次通聯之情形有所出入，尚
    難採認，此部分證人戴俊華前後證述縱有不一之處，然亦無
    從據為對被告劉世茂有利之認定。
  3.就98年3月23日下午2時37分許證人戴俊華通聯之對象部分：
    至證人戴俊華於本院審理時證稱98年3 月23日下午2 時37分
    許，伊使用之0000000000號行動電話與被告劉世茂所使用之
    0000000000號電話間之電話通聯，並非由被告劉世茂撥打，
    而係不知名女子以電話告知伊領款之程序等語（本院99年10
    月27日審判筆錄第5 頁參照），然查當日被告所持用之前揭
    2 支門號行動電話於上開時間使用之基地台位置均在屏東縣
    新埤鄉境內，且證人戴俊華當日係於下午2 時許即提領該筆
    346000元之款項，有郵政存簿儲金提款單影本1 紙在卷可查
    （臺灣屏東地方法院檢察署98年度偵字第2276號卷第34頁背
    面參照），是證人戴俊華所述於伊提領完成後，該詐欺集團
    成員始通知伊提領款之程序顯屬虛妄。惟證人戴俊華又稱「
    時間過這麼久了，我不太記得對方講甚麼」等語（本院99年
    10月27日審判筆錄第5 頁參照），則證人戴俊華就該次通聯
    之內容為何之證述，縱與事實有所出入，亦難因而採為對被
    告劉世茂有利之認定。
  (四)綜上，自堪認證人戴俊華、藍政銘關於被告所涉犯罪事實之
    證述可採，是本件事證明確，被告犯行洵堪認定，應依法論
    科。
三、核被告劉世茂所為，係犯刑法第339 條第1 項之詐欺取財罪
    ，被告與證人戴俊華、藍政銘及其他真實姓名年籍不詳之成
    年人，有犯意之聯絡與行為之分擔，均為共同正犯，應就各
    共同正犯之所為負全部責任。被害人陳宜欣係因單一詐術行
    為而陷於錯誤，雖先後匯款至上開郵局帳戶共2 次，而被告
    亦指使證人戴俊華前往領款2 次、其自身至自動提款機提款
    5 次，惟仍僅屬單純一罪。爰審酌被告前未曾受有期徒刑以
    上刑之宣告，素行尚可，正值青壯年，身體健全，卻不思以
    正途賺取所需，收購帳戶作為詐欺他人財物之工具，並實際
    領取詐欺所得款項，而與其他成員分工合作，騙取被害人之
    錢財，金額達64萬元，造成被害人所受財產損害非輕，實有
    不該，參以被告事後否認犯行，主動向證人即同案共犯藍政
    銘指示不得將其供出等情，亦經證人藍政銘結證明確，足認
    其犯後態度不佳，且在同案共犯中，身居主動聯絡收購帳戶
    與指揮取款等情，顯居於主導地位等一切情狀，爰量處如主
    文所示之刑，以資警惕。至另案扣案之佳冬郵局存摺1 本及
    「戴俊華」印章1 個，原為同案共犯戴俊華所有，且係被告
    用來詐騙被害人所用之物，茲依刑法第38條第1 項第2 款規
    定宣告沒收；末以沒收為從刑之一種，依主從不可分之原則
    ，應附隨緊接於主刑之下而同時宣告；又共同正犯因相互間
    利用他人之行為，以遂行其犯意之實現，本於責任共同之原
    則，有關沒收部分，對於共犯間供犯罪所用之物，自均應為
    沒收之諭知，此部分扣案物雖業經另案宣告沒收，惟並未因
    而即告滅失，是於本案亦應併予宣告沒收，附此敘明。
據上論斷，應依刑事訴訟法第299 條第1 項前段，刑法第28條、
第339 條第1 項、第38條第1 項第2 款，刑法施行法第1 條之1
，判決如主文。
本案經檢察官曾士哲到庭執行職務
中    華    民    國    99    年    11    月    3     日
                  刑事第四庭    審判長法  官  莊鎮遠
                                      法  官  蔡玉雪
                                      法  官  李謀榮
以上正本證明與原本無異。
如不服本判決應於收受判決後10日內向本院提出上訴書狀，並
應敘述具體理由；其未敘述上訴理由者，應於上訴期間屆滿後
20日內向本院補提理由書（均須按他造當事人之人數附繕本）
「切勿逕送上級法院」。
中    華    民    國    99    年    11    月    3     日
                                      書記官  蔡進吉
中華民國刑法第339 條
意圖為自己或第三人不法之所有，以詐術使人將本人或第三人之
物交付者，處5 年以下有期徒刑、拘役或科或併科1 千元以下罰
金。
以前項方法得財產上不法之利益或使第三人得之者，亦同。
前2 項之未遂犯罰之。

司法院資訊處製作；財團法人民間司法改革基金會備份。
